【裁判字號】    97,消債更,245
【裁判日期】    971111
【裁判案由】    更生事件
【裁判全文】
臺灣臺南地方法院民事裁定        97年度消債更字第245號
聲  請  人  甲○○
即  債務人
上列當事人因消費者債務清理事件聲請更生，本院裁定如下：
    主    文
債務人甲○○自中華民國九十七年十一月十一日下午五時起開始
更生程序。
    理    由
一、按「法院開始更生程序之裁定，應載明其年、月、日、時，
    並即時發生效力」，消費者債務清理條例第45條第1項定有
    明文。
二、本件聲請意旨略以：聲請人即債務人甲○○有不能清償債務
    之情事，且其無擔保或無優先權之債務總額未逾新臺幣（下
    同）1,200萬元，復未經法院裁定開始清算程序或宣告破產
    ，前雖於民國（下同）95年4月28日與最大債權金融機構（
    台新銀行）成立債務協商，每月應償還18,920元，然因聲請
    人為家庭主婦，在家照顧一對年幼的兒女無法外出工作，偶
    爾拿一些家庭代工回家做，賺取一些微的工資貼補家用；而
    先生每月薪資僅24,000元，每月繳完協商金額後即所剩無幾
    ，根本無法過生活，長期以來皆向家人及姊妹借貸，如今兒
    子該上幼稚園，如此一來，家中又多一筆支出，故實無法再
    依協商條件清償協商額，聲請人因不可歸責於己之事由，致
    履行顯有重大困難，為此，依消費者債務清理條例提出本件
    更生之聲請等語。
三、聲請人家庭財產收支狀況：
┌──────┬────┬────────────────────────┐
│            │項  目  │金 額/價 值                                     │
├──────┼────┼────────────────────────┤
│(一)、每月收入│薪    資│聲請人配偶每月實領24,000元                      │
├──────┼────┼────────────────────────┤
│(二)、每月支出│1.生活費│本院審酌我國97年度最低生活費標準為每人9,829元： │
│            │        │(1)聲請人：9,829元                               │
│            │        │(2)聲請人配偶：9,829元                           │
│            ├────┼────────────────────────┤
│            │2.扶養費│參酌96年度每人免稅額77,000元計算每人每月基本生活│
│            │        │所需約6,500元：                                 │
│            │        │(1)謝明睿（5歲）：6,500元                        │
│            │        │(2)謝宜臻（3歲）：6,500元                        │
│            ├────┼────────────────────────┤
│            │3.房  租│7,000元                                         │
├──────┼────┬────────────────────────┤
│(三)、現有財產│汽    車│一輛（出廠年份：1991年、車牌號碼：UF-4922、廠牌 │
│            │        │名稱：國瑞）                                    │
├──────┼────┴────────────────────────┤
│(四)、協商金額│18,920元                                                  │
└──────┴─────────────────────────────┘
四、經查：聲請人所主張之上開事實，有戶籍謄本、房屋租賃契
    約書、協議書、無擔保債務還款計劃、被保險人投保資料及
    稅務電子閘門財產所得調件明細表等件為證。另經本院依職
    權函查聲請人配偶謝清鎮每月薪資得知，聲請人之配偶確實
    自95年1月起迄今每月薪資僅24,000元，此有一同工業社所
    函覆之薪工資加班費及伙食代金表在卷可憑。衡量聲請人配
    偶目前收入狀況，及家庭人口數（含子女共4人）與扶養之
    必要開支，確實無法支付協商之每月清償金額18,920元，是
    認尚無可歸責於己之事由，致不能履行協商條件。此外，本
    件又查無聲請人有消費者債務清理條例第6條第3項、第8條
    或第46條各款所定駁回更生聲請之事由存在，則聲請人聲請
    更生，應屬有據，爰裁定如主文。
中    華    民    國    97    年    11    月    11    日
                  民事第一庭    法      官  曾鴻銘
上為正本係照原本作成。
本件不得抗告。
本裁定已於九十七年十一月十一日下午五時公告。
中    華    民    國    97    年    11    月    11    日
                                書  記  官  盧昱蓁


司法院資訊處製作；財團法人民間司法改革基金會備份。
